臺灣臺北地方法院民事裁定　　　　　　　　　　　　九十三年度訴字第二三六八號
　　原　　　告　甲○○
　　被　　　告　百穗傳播有限公司
　　法定代理人　陳慧玲
　　被　　　告　群之噰傳播有限公司
　　法定代理人　林阿明
　　共　　　同
　　訴訟代理人　陳建維律師
右當事人間撤銷調解事件，本院裁定如下：
    主  文
原告之訴駁回。
訴訟費用由原告負擔。
    理  由
一、原告起訴主張：
  (一)原告於九十一年十一月二十九日因執行職務發生職業災害，受有左股骨遠端粉碎
    性開放性骨折等傷害，原告因被告百穗傳播有限公司（下稱百穗公司）主動向台
    北市中正區調解委員會申請調解而於九十二年二月二十一日前往台北市中正區調
    解委員會參與由葉文政委員所主持之調解會，當日雙方意見紛歧無法達成調解，
    主席葉文政宣布散會，被告群之噰傳播有限公司（下稱群之噰公司）負責人林阿
    明及百穗公司負責人陳慧玲竟強拉原告至游琇茸秘書辦公室，對原告施以脅迫、
    詐騙，強逼並使原告陷於錯誤而在九十二年民調字第三九號調解書上簽名。原告
    於收受法院核定調解書後，隨即向本院提出聲請支付命令書狀，不知因何原因遭
    轉送至本院新店公證處，後因書狀記載內容不明，遭法院退回，惟原告既已依鄉
    鎮市調解條例第二十六條第二項之規定，於三十日之不變期間內規定向本院聲請
    核發支付命令，即不能因事後遭退件而認原告遲誤起訴期間。
  (二)爰依鄉鎮市調解條例第二十六條第一項之規定，聲明：原告與被告於九十二年二
    月二十一日於台北市中正區調解委員會所成立之九十二年度民調字第三九號調解
    應予撤銷。
二、被告則抗辯：
  (一)台北市中正區調解委員會九十二年二月二十一日九十二年度民調字第三九號調解
    書係於九十二年三月三日經本院核定，原告自承於九十二年三月十日收受經法院
    核定之系爭調解書，竟遲至九十三年四月六日始提起本件撤銷調解之訴，顯已遲
    誤鄉鎮市調解條例第二十六條第二項所定之三十日不變期間，是原告之訴，顯非
    適法。又被告群之噰公司並非參與調解當事人，被告百穗公司則從未對原告施以
    詐欺或脅迫，系爭調解係原告與被告百穗公司基於自由意志所為，原告並已收受
    被告百穗公司所支付十五萬元，如原告係遭詐欺、脅迫而於系爭調解書上簽名，
    何以原告同意收受該十五萬元？原告之訴顯無理由。
  (二)為此，請求駁回原告之訴。
三、按原告之訴如起訴不合程序或不備其他要件者，法院應以裁定駁回之，民事訴訟
    法第二百四十九條第一項第六款定有明文。又按法院核定之民事調解有無效或得
    撤銷之原因者，當事人得向原核定法院提起宣告調解無效或撤銷調解之訴；前項
    訴訟，當事人應於法院核定之調解書送達後三十日內提起之，鄉鎮市調解條例第
    二十六條第一、二項定有明文。而鄉鎮市（區）調解委員會依鄉鎮市調解條例調
    解成立之民事調解，如經法院核定，即與民事確定判決有同一之效力，該條例第
    二十四條第二項前段定有明文。而經法院核定之民事調解，有得撤銷之原因者，
    依同條例第二十六條第一項規定，當事人得向原核定法院提起撤銷調解之訴；當
    事人欲求救濟，惟有循此方法為之，殊無依民法第九十二條第一項規定聲明撤銷
    之餘地，此有最高法院七十五年度台上字第一０三五號判例著有明文可參。經查
    ，台北市中正區調解委員會九十二年度民調字第三九號調解書係成立於九十二年
    二月二十，經本院於九十二年三月三日核定後，於九十二年三月十五日送達原告
    ，有兩造所不爭執之系爭調解書（見本院卷第六頁）及台北市中正區調解委員會
    區調解委員會九十二年度民調字第三九號調解卷宗查核屬實，自堪信為真實。惟
    查，原告自承於九十二年二月二十一日當天即知悉其遭受受脅迫，於九十二年二
    月二十四日復察覺其遭詐騙（見本院卷第四九頁），且原告係於九十二年三月十
    五日收受法院核定調解書，已如前述，然原告竟遲至九十三年四月六日始提起本
    件撤銷調解之訴，有民事起訴狀在卷足憑（見本院卷第一頁），依前述說明，原
    告顯已遲誤鄉鎮市調解條例第二十六條第二項所定三十日之不變期間；原告雖主
    張其已於九十二年四月二日向本院提出聲請支付命令書狀云云，並提出民事聲請
    支付命令狀影本（見本院卷第七至第二五頁）為憑，惟查原告自承前述民事聲請
    支付命令狀因記載事項不明，經本院非訟中心聯絡後寄回原告，該支付命令聲請
    程序並未繼續進行（見本院卷第四九頁），且依前述民事聲請支付命令狀記載：
    「主旨：為聲請發支付命令之事，‧‧‧，請求事項：一、依民事訴訟法第五百
    零八條聲請貴院就前項債權依督促程序，對債務人核發支付命令，促其清償。二
    、督促程序費用由債務人負擔。」等語可知（見本院卷第九、十八頁），原告係
    為請求債務人即被告百穗公司清償債務而聲請本院核發支付命令，要與依鄉鎮市
    調解條例第二十六條第一項提起撤銷調解之訴無關，則原告主張其未遲誤鄉鎮市
    調解條例第二十六條第二項所定三十日之不變期間，顯難採信。綜上，應認原告
    提起本件撤銷調解之訴已遲誤前述三十天之法定不變期間，自應認其起訴不合法
    。
四、綜上所述，原告提起本件撤銷調解之訴，為不合法，應予駁回。
五、爰依民事訴訟法第二百四十九條第一項第六款，第九十五條，第七十八條裁定如
    主文。
中　　　華　　　民　　　國　　九十三　　年　　　六　　　月　　 十五 　　日
                    民事第二庭  審判長法  官    丁蓓蓓
                                      法  官    吳燁山
                                      法  官    李家慧
右為正本係照原本作成。
如對本裁定抗告，須於裁定送達後十日之不變期間內，向本院提出抗告狀並繳抗告費
壹仟元。
中　　　華　　　民　　　國　　九十三　　年　　　六　　　月　　 十六 　　日
                                      書記官    劉芳菊
